臺灣臺北地方法院民事裁定
111年度抗字第254號
抗  告  人  馨琳揚企管顧問有限公司


法定代理人  唐明良  
代  理  人  謝明華  
相  對  人  李慧美  

上列抗告人因與相對人李慧美間本票裁定事件，對於本院於民國
111年3月28日所為111年度司票字第4196號裁定提起抗告，本院
裁定如下：
    主  文
抗告駁回。
抗告費用新臺幣壹仟元由抗告人負擔。 
    理  由
一、抗告人聲請及抗告意旨略以：伊執有相對人於民國94年6月9
    日所簽發、金額新臺幣(下同)9,900元，到期日108年9月15
    日、逾期付款自到期日起每日按票載面額萬分之5.47計付利
    息暨每日另按千分之一計付違約金，並免除作成拒絕證書之
    本票1紙(下稱系爭本票)，詎屆期提示，仍有1,650元未獲付
    款。伊依票據法第123條規定，聲請就系爭本票中1,650元及
    108年9月15日起至110年7月19日止按日息萬分之5.47(即年
    息19.9655%)計算、自110年7月20日起至清償日止按年息16%
    計算之利息，准予強制執行，應屬有據。系爭本票固註記「
    俟分期付款價金完全清償完畢時，本本票自動失效」等文字
    ，然該記載僅係表明本票原因關係之債務經清償後，持票人
    不得再持系爭本票對相對人主張票據債權，並非對系爭本票
    之擔任支付附以條件，系爭本票上仍留有「無條件擔任支付
    」之記載，更徵系爭本票並未變更「無條件擔任支付」意思
    ，依票據法第12條規定，上開註記之文字屬票據法所不規定
    之事項，應僅該註記文字不生票據法上之效力，系爭本票仍
    為有效。原裁定以該記載致系爭本票無效為由，駁回伊本票
    許可強制執行之聲請，容有違誤，爰提起抗告，請求廢棄原
    裁定等語。
二、按「無條件擔任支付」係本票絕對應記載事項之一，而欠缺票據法所規定票據上絕對應記載事項之一者，其票據無效，票據法第120條第1項第4款、第11條第1項規定甚明。故本票上倘記載與「無條件擔任支付」性質牴觸之文字，即與未記載絕對應記載事項「無條件擔任支付」無殊，自屬無效(最高法院100年度台簡上字第9號裁定意旨參照)。查觀諸系爭本票雖記載「憑票准於中華民國108年9月15日『無條件支付』台灣永旺財務服務股份有限公司或其指定人新臺幣玖仟玖佰元整」等語，然同時亦記載「俟分期付款價金完全清償完畢時，本本票自動失效」等文字(司票卷第11頁)，而附解除條件，即在解除條件成就後(分期付款價金完全清償後)，本票失效，發票人即無庸擔任支付，並非「無條件擔任支付」。該註記內容違背票據應無條件支付之本質，依上說明，即屬未記載「無條件擔任支付」之絕對應記載事項。抗告人主張該記載僅屬票據法第12條所定「本法所不規定之事項」云云，核無足採。綜上所述，系爭本票欠缺票據法第120條第1項第4款所定「無條件擔任支付」之絕對應記載事項，依票據法第11條第1項規定，系爭本票自因而無效，抗告人無從依票據法第123條規定，聲請法院裁定准予本票強制執行。原裁定駁回抗告人之聲請，於法並無違誤，抗告人求予廢棄原裁定，為無理由，應予駁回。
三、據上論結，本件抗告為無理由，依非訟事件法第46條、第21條第2項、第24條第1項，民事訴訟法第495條之1第1項、第449條第1項、第95條、第78條，裁定如主文。
中　　華　　民　　國　　111 　年　　5 　　月　　31　　日
            民事第八庭  審判長法  官  鄭佾瑩

                              法  官  宣玉華

                              法  官  鄧晴馨
以上正本係照原本作成。
本裁定不得抗告。
中　　華　　民　　國　　111 　年　　5 　　月　　31　　日
                              書記官  林鈞婷